# 求助陈版主，有关无形资产入账问题

提问人：芒果 爱 学 习 时间：2022-05-09 15:20:28
陈版主，您好：关于无形资产入账我有两个问题需要请教：
1 、我们公司处于规范阶段，因此较多系统采购，例如审计部门采购的信息抓取系统。但是有的外购系统金额并不大，几万左右，请问我们是否可以按照重大性原则，定一个标准，有的系统直接费用化呢？如果可以，请问这个标准要怎么确定才合理？
2 、我们公司现在外购的系统，金额构成除了部署以及开发费用，还有按使用人数计算的端口费用，这部分费用明确规定了使用期间为 1 年，那么，这些系统如果要入无形资产，是否需要区分开发费用以及端口使用费用，然后开发费用入无形资产，端口license费用进技术服务费？还是打包进无形资产呢？
谢谢陈版主。

回答人：chenyiwei
1 、可以考虑基于重要性原则对不重大的交易予以简化处理。重要性原则的考虑是审计问题，可参考《中国注册会计师审计准则第 1251 号——评价审计过程中识别出的错报》及其应用指南、《中国注册会计师审计准则问题解答第 8 号——重要性及评价错报》等相关规定，结合定性、定量两方面因素综合考虑。
2 、需要区分开发费用以及端口使用费用，然后开发费用入无形资产，端口license费用进技术服务费。